臺灣宜蘭地方法院小額民事判決
110年度宜小字第263號
原      告  魏智浩  
被      告  陳憲文  
訴訟代理人  連啟智  
上列當事人間侵權行為損害賠償事件，本院於民國110年10月28
日言詞辯論終結，判決如下：
　　主　文
被告應給付原告新臺幣貳萬伍仟壹佰捌拾柒元。
訴訟費用新臺幣壹仟元由被告負擔。 
本判決第一項得假執行。 
    理由要領
一、按訴狀送達後，原告不得將原訴變更或追加他訴，但擴張或
    減縮應受判決事項之聲明者，不在此限，民事訴訟法第255
    條第1項第3款定有明文。本件原告乙○○起訴時訴之聲明為：
    「被告甲○○應給付原告新臺幣（下同）45,438元」，嗣原告
    於民國110年10月28日言詞辯論期日，當庭以言詞變更訴之
    聲明為：「被告應給付原告25,187元」，核其性質，係屬減
    縮應受判決事項之聲明，揆諸首揭法條規定，應予准許。
二、原告主張：被告於民國110年3月19日上午11時5分許，騎乘
    車牌號碼000-0000號普通重型機車，行經宜蘭縣宜蘭市嵐峰
    路與金古三路交岔路口處時，因起駛前未允讓進行中之車輛
    優先通行，而撞及原告所有並駕駛之車牌號碼0000-00號自
    用小客車（下稱系爭車輛）而肇事，致系爭車輛車體受損，
    而生修復費用新臺幣（下同）25,400元（零件費用4,600元
    、塗裝費用5,624元及工資費用15,176元），並經扣除系爭
    車輛零件部分折舊後，僅請求修復費用21,260，又因系爭車
    輛送修期間無法使用系爭車輛所產生之代步費用3,927元，
    合計共為25,187元，爰依侵權行為損害賠償之法律關係，請
    求被告給付上揭費用等語。並聲明：被告應給付原告25,187
    元。
三、被告則以：同意原告請求系爭車輛維修費用21,260元部分，
    至於3,927元的部分則不同意等語，資為抗辯。
四、得心證之理由：
    本件原告主張之事實，業據其提出宜蘭縣政府警察局宜蘭分
    局交通分隊道路交通事故當事人登記聯單、現場照片、車損
    照片、偉世紀小客車租賃有限公司、東大汽車股份有限公司
    服務廠估價單暨統一發票收據及交通部公路總局臺北區監理
    所110年9月3日北監基宜鑑字第1100206367號函等件影本為
    證，且有宜蘭縣政府警察局宜蘭分局110年4月8日警蘭交字
    第1100007875號函暨所附道路交通事故現場圖、道路交通事
    故談話紀錄表、道路交通事故調查報告表㈠㈡、道路交通事故
    當事人酒精測定紀錄表、道路交通事故肇事人自首情形紀錄
    表、A1A2類交通事故攝影蒐證檢視表、道路交通事故照片及
    宜蘭縣政府警察局110年4月12日警交字第1100019235號函暨
    所附道路交通事故初步分析研判表等件在卷可稽，並有在卷
    可參，且為兩造所不爭執，自堪認定為真實。至原告主張被
    告應給付原告代步費3,927元一節，則為被告所否認，並以
    前詞為辯。是本件應審究者厥為：原告請求被告應給付原告
    25,187元，有無理由？茲析述如后：
  ㈠按因故意或過失，不法侵害他人之權利者，負損害賠償責任
    ；汽車、機車或其他非依軌道行駛之動力車輛，在使用中加
    損害於他人者，駕駛人應賠償因此所生之損害，民法第184
    條第1項前段、第191條之2前段分別定有明文。查原告主張
    賠償系爭車輛修理費用共25,400元（零件費用4,600元、塗
    裝費用5,624元及工資費用15,176元），扣除零件折舊後，
    僅請求21,260元，其中有關零件部分之修復，系爭車輛既以
    新零件更換被損害之舊零件，則在計算損害賠償額時，自應
    將零件折舊部分予以扣除，始屬必要修復費用。又參酌行政
    院所頒固定資產耐用年數表及固定資產折舊率表之規定，非
    運輸業用客車、貨車之耐用年數為5年，依定率遞減法每年
    折舊1,000分之369，且採用定率遞減法者，其最後1年之折
    舊額，加歷年折舊累計額，其總和不得超過該資產成本原額
    之10分之9。另依營利事業所得稅查核準則第95條第6款之規
    定，固定資產提列折舊採用定率遞減法者，以1年為計算單
    位，其使用期間未滿1年者，按實際使用之月數相當於全年
    之比例計算之，不滿1月者，以月計。查系爭車輛於93年1月
    出廠，迄系爭事故發生時即110年3月19日，實際使用年數已
    逾5年耐用年數，依前揭說明，以成本1/ 10計算零件費用為
    合度，則折舊後零件費用為460元（計算式：4,600元×1/10＝
    460元），加計塗裝費用5,624元及工資費用15,176元後，是
    系爭車輛必要之修復費用應為21,260元（計算式：460元＋5,
    624元＋15,176元＝21,260元）。
  ㈡另本院審酌汽車為現代人生活常見之交通代步工具，對於生
    活維持具有一般中心意義的經濟性財貨。原告無論有無上班
    或執行業務，平日代步應該也需使用汽車。因本件車禍發生
    ，致系爭車輛受損，於修理期間內，原告受有「無法使用系
    爭車輛」之損失，應可認定。查本件原告主張系爭車輛於本
    件車禍事故發生後，致系爭車輛受損而需修復3日，於系爭
    修車輛修復期間均無車可用，其因此支出代步費用共3,927
    元等情，業據原告提出所述相符之偉世紀小客車租賃有限公
    司統一發票及東大汽車股份有限公司服務廠估價單等件影本
    為憑，且系爭車輛之維修日數為3日，亦有上開估價單所載
    「維修天數3天」等語可佐，並與前揭統一發票所載「3/29-
    4/1使用3天」參互析之，可徵其維修日數與租車代步日數相
    同，堪信原告主張其於系爭車輛維修期間有支出代步費用一
    節，並非無稽。又衡以原告主張3日代步費用共3,927元，平
    均1日支出為1,309元（計算式：3,927元÷3日＝1,309元），
    核與一般小客車租賃市場相當，是原告此部分之主張，應屬
    有據。從而，原告因本件交通事故受有系爭車輛修復費用21
    ,260元及代步費用3,927元，合計25,187元（計算式：21,26
    0元＋3,927元＝25,187元）之損害。
五、綜上所述，原告依侵權行為之法律關係，請求被告給付如主
    文第1項所示，為有理由，應予准許。
六、本件係就民事訴訟法第436條之8第1項訴訟適用小額程序所
    為之判決，依同法第436條之20規定，就法院為被告敗訴部
    分，應依職權宣告假執行。　　
七、本件事證已臻明確，兩造其餘之攻擊或防禦方法及所舉之證
    據，經本院斟酌後，認為均不足以影響本判決之結果，爰不
    逐一論列，附此敘明。
八、訴訟費用負擔之依據：民事訴訟法第78條。 　
中　　華　　民　　國　　110 　年　　11　　月　　11　　日
                  宜蘭簡易庭  法  官  張淑華
以上正本係照原本作成。
如不服本判決，應於送達後20日內，向本院提出上訴狀並表明上
訴理由，如於本判決宣示後送達前提起上訴者，應於判決送達後
20日內補提上訴理由書（須附繕本）。如委任律師提起上訴者，
應一併繳納上訴審裁判費。
中　　華　　民　　國　　110 　年　　11　　月　　11　　日
                              書記官  謝佩欣
附錄：
一、民事訴訟法第436 條之18第1 項：
    判決書得僅記載主文，就當事人有爭執事項，於必要時得加
    記理由要領。
二、民事訴訟法第436 條之24第2 項：
    對於小額程序之第一審裁判上訴或抗告，非以其違背法令為
    理由，不得為之。
三、民事訴訟法第436 條之25：
    上訴狀內應記載上訴理由，表明下列各款事項：
    （一）原判決所違背之法令及其具體內容。
    （二）依訴訟資料可認為原判決有違背法令之具體事實。
四、民事訴訟法第471 條第1 項（依同法第436 條之32第2 項規
    定於小額事件之上訴程序準用之）：
    上訴狀內未表明上訴理由者，上訴人應於提起上訴後20日內
    ，提出理由書於原第二審法院；未提出者，毋庸命其補正，
    由原第二審法院以裁定駁回之。